【裁判字號】    96,簡更一,16
【裁判日期】    970205
【裁判案由】    虛報進口貨物
【裁判全文】
臺北高等行政法院判決
                                 96年度簡更一字第00016號
原      告  昇恒昌股份有限公司
代  表  人  甲○○（董事長）
訴訟代理人  陳峰富律師
            張簡勵如律師
            李金樺律師（兼送達代收人）
被      告  財政部基隆關稅局
代  表  人  丘欣（局長）
訴訟代理人  乙○○
上列當事人間因虛報進口貨物事件，原告不服財政部中華民國94
年11月18日台財訴字第09400343270 號訴願決定（案號：第0000
0000號），提起行政訴訟，本院判決後，經最高行政法院廢棄發
回，本院更為判決如下：
    主  文
原告之訴駁回。
訴訟費用及發回前訴訟費用均由原告負擔。
    事  實
一、事實概要：原告於民國（下同）94年1 月10日向被告報運進
    口法國產製〝OTARD 〞COGNAC酒乙批（報單第AE/93/7078/0
    040 號），報單第4 項及第5 項貨物（下稱系爭貨物）原申
    報數量為72及84公升（360BOT及240BOT），惟經查驗結果，
    來貨實際數量為144 及168 公升（720BOT及480BOT），應分
    別按CFR USD 1.875/BOT 及CFR USD 4.0000000/BOT 核估完
    稅價格為新臺幣（下同）43,524元及70,928元。被告遂以原
    告涉有虛報貨物數量，逃漏酒稅之情事，依菸酒稅法第19條
    第6 款規定，處以補徵漏稅額1 倍之罰鍰計28,800元。原告
    不服，申請復查未獲變更，提起訴願亦遭決定駁回，遂提起
    行政訴訟，並於本院95年度簡字第45號判決駁回其訴後，提
    起上訴，經最高行政法院以96年度判字第1032號判決廢棄，
    發回本院更為審理。
二、兩造聲明：
  (一)原告聲明：
    1.訴願決定及原處分均撤銷。
    2.訴訟費用由被告負擔。
  (二)被告聲明：
    1.駁回原告之訴。
    2.訴訟費用由原告負擔。
三、兩造之爭點：被告以原告有虛報貨物數量，逃漏酒稅之情事
                ，處以罰鍰，是否違法？
  (一)原告主張之理由：
    1.被告依菸酒稅法第19條第6 款：「納稅義務人有下列逃漏
      菸酒稅及菸品健康福利捐情形之一者，除補徵菸酒稅及菸
      品健康福利捐外，按補徵金額處1 倍至3 倍之罰鍰：‧‧
      ‧六、短報或漏報應稅數量者。」處原告漏稅額1 倍之罰
      鍰，顯有違誤：
      (1)按菸酒稅法第19條第6 款既已言明需逃漏菸酒稅，方除
        補徵菸酒稅及菸品健康福利捐外，按補徵金額處1倍至3
        倍之罰鍰，可知菸酒稅法第19條第6 款係屬漏稅罰規定
        。又漏稅罰之處罰係人民因故意或過失，違反誠實申報
        或協力義務，致有逃漏稅捐，所科處之行政秩序罰，司
        法院解釋釋字第337 號亦已明白表示漏稅罰規定需有逃
        漏稅捐之結果，方可加以處罰。
      (2)原告並無逃漏稅捐之結果：
        原告係經海關核准登記並發給執照之免稅商店。原告
          依D8報單進儲保稅倉庫之貨物，並非應稅貨物。按「
          免稅商店進儲供銷售之保稅貨物，在規定期間內銷售
          予旅客，原貨攜運出口者，免稅。」「免稅商店之保
          稅貨物，應存儲於專供存儲免稅商店銷售貨物之保稅
          倉庫。」關稅法第61條第2 項及第3 項定有明文。故
          免稅商店進儲保稅倉庫之貨物，並非應稅貨物。其於
          一定期間內銷售予攜運出口之旅客者，免稅；若保稅
          貨出保稅倉進口（應填D2報單），始生稅捐負擔。
        按「免稅商店得出售外國商品及保稅倉庫‧‧‧之產
          品‧‧‧。」「免稅商店銷售貨物予出境或過境旅客
          ，其免稅範圍依下列規定辦理：一、關稅部分：依關
          稅法第61條第2 項規定，免徵關稅。二、貨物稅部分
          ：依貨物稅條例第3 條第1 項第2 款規定，免徵貨物
          稅。三、營業稅部分：依加值型及非加值型營業稅法
          第7 條第3 款規定，其稅率為0 。四、菸酒稅部分：
          依菸酒稅法第5 條第2 款規定，免徵菸酒稅。五、菸
          品健康福利捐部分：依菸酒稅法第22條之1 準用同法
          第5 條第2 款規定，免徵菸品健康福利捐。」免稅商
          店設置管理辦法第6 條及第8 條第1 項定有明文。免
          稅商店依法得銷售保稅倉庫之貨物，並免徵關稅、貨
          物稅、營業稅、菸酒稅及菸品健康福利捐。
        系爭貨物之報關人為免稅商店，申報進儲保稅倉庫使
          用D8外貨進保稅倉庫報單，非屬一般貿易商報運進口
          所使用之Gl進口報單（應繳納進口稅捐之報單）。縱
          因國外發貨文件錯誤，致報關時有數量不符情事，亦
          係保稅數量多寡發生差錯，屬資料不全、手續不符之
          問題，依海關管理免稅商店管理辦法有關規定，向海
          關派駐保稅倉庫關員申請補正手續即可。系爭貨物經
          被告補正後進儲保稅倉庫，並於免稅商店出售後，享
          有免稅待遇，自無可能發生逃漏進口稅捐或已發生逃
          漏稅捐之事實。
        按「廠商以D8報單申報進口貨物進儲保稅倉庫或物流
          中心，涉及海關緝私條例第37條第1 項各款所規定之
          虛報情事，如海關准依其實到貨物更正報單及帳載資
          料後，仍予列為保稅之貨物者，可比照本部95年5 月
          23日台財稅字第09504520350 號函規定，免予補徵營
          業稅、貨物稅、菸酒稅、菸品健康福利捐及處罰。」
          財政部95年7 月14日台財稅字第09504536130 號函著
          有明文。該函係屬解釋性行政規則，其效力自及於本
          件，最高行政法院96年度判字第1032號判決亦認該函
          於本件有其適用。縱原告有虛報數量之情事，然海關
          已准予其依實到貨物更正報單及帳載資料，並予以列
          為保稅貨物，有進口報單上海關逕行依實到貨物更正
          數量，並註明已將實到貨物監視進入保稅倉庫。依財
          政部95年7 月14日台財稅字第09504536130 號函意旨
          ，原告既經海關准依其實到貨物更正報單及帳載資料
          後，仍予列為保稅之貨物，自可比照財政部95年5 月
          23日台財稅字第09504520350 號函規定，免予補徵營
          業稅、貨物稅、菸酒稅。
      (3)被告以系爭貨物，因申報數量不符，引用菸酒稅法第19
        條第6 款之規定裁處原告罰鍰。惟該條文之處分標的為
        「應稅數量」，惟本案進儲保稅倉庫之貨物「非屬進口
        貨物」，尚未進入通關程序中真正進口（提貨至國內課
        稅區○○○○○段，故原告之申報數量縱有不符，尚非
        屬「應繳稅之應稅數量」領域。被告擴大菸酒稅法第19
        條第6 款之適用範圍，其處分顯有違誤。
    2.關稅法對「進口貨物」並無明文界定其意義，查加值型及
      非加值型營業稅法（下稱營業稅法）第5 條第1 款之規定
      ：「貨物有下列情形之一者，為進口：一、貨物自國外進
      入中華民國境內者。但進入政府核定之免稅出口區內之外
      銷事業、科學工業園區內之園區事業及海關管理之保稅工
      廠或保稅倉庫者，不包括在內。」故本案進儲保稅倉庫之
      貨物「非屬進口貨物」，非屬提領至國內課稅區域之貨物
      ，自無海關緝私條例第36條私運貨物罰則之適用。又營業
      稅法其法律位階及法效自高於訴願決定所引之關稅法第58
      條修正說明及財政部關稅總局台總政緝字第0936001352號
      函。復查營業稅法第5 條第1 款之立法理由在於「關稅法
      及有關法律規定貨物進入政府核定之‧‧‧保稅倉庫，視
      為尚未進口，或免徵稅捐。」縱關稅法第58條修正理由略
      謂：「按存入保稅倉庫之進口貨物，實際上已進入國境，
      該貨物僅係處於保稅狀態，如有涉及虛報情事，仍有海關
      緝私條例等相關規定之適用。」因立法理由究非法律條文
      可比，且關稅法或海關緝私條例均非系爭處分依據之法條
      ，訴願機關引關稅法第58條之修正說明認被告依菸酒稅法
      處分原告有其合法性，具有處分不適用法規之違法瑕疵。
    3.按關稅法第58條之規定，進儲保稅倉庫之貨物為提領前之
      貨物，即「非屬已提領之進口貨物」，處於尚未提領至我
      國境內課稅區○○○○段，應無海關緝私條例第37條「報
      運貨物進口」規定之適用：
      (1)按93年修正前之關稅法第58條（即當時關稅法第52條）
        第1 項規定：「運達中華民國口岸之貨物，在報關進口
        前，得申請海關存入保稅倉庫。在規定存倉期間內，原
        貨退運出口者，免稅。」而修正後之現行關稅法第58條
        第1 項前段則規定：「進口貨物於提領前得申請海關存
        入保稅倉庫。」
      (2)依海關現行通關實務，93年關稅法第58條修正前，如有
        涉及虛報情事，海關從未依海關緝私條例第37條規定處
        分。但於93年上開條文修正後，海關即依財政部之行政
        命令（即關稅法第58條之修正說明）處分保稅相關業者
        。按人民之權利應受憲法及法律之保障，行政機關對有
        關人民權利義務所為之限制或處分應依法行之。訴願決
        定引據關稅法第58條修正說明，將系爭貨物視為「已進
        口貨物」做為原處分之依據，與現行法律明文規定之進
        口貨物意義相違，應屬無效。
    4.關稅法為規範海關一切進口通關實務及程序之法律，其第
      5 章已有專章規定「罰則」，設如進儲保稅倉庫之貨物發
      生虛報情事，仍有海關緝私條例等相關規定之適用，理應
      於第58條條文中明列，並於相對應之罰則中明文規定。依
      據「法無明文者不罰」之原則，訴願決定所引據之有關非
      法律之依據，及以行政命令為之依據，應屬無法效之處分
      。復依行政罰法第1 條之規定：「違反行政法上義務而受
      罰鍰、沒入或其他種類行政罰之處罰時，適用本法。但其
      他法律有特別規定者，從其規定。」足見行政罰法律保留
      原則明確適用於本案，被告仍執財政部關稅總局台總政緝
      字第0936001352號函釋作為本案處罰之論據，顯有違誤。
    5.按「人民違反法律上之義務而應受行政罰之行為，法律無
      特別規定時，雖不以出於故意為必要，仍須以過失為其責
      任條件。」司法院釋字第275 號解釋可資參照，同旨並有
      行政罰法第7 條第1 項可參。查受原告委任之報關行，係
      依國外廠商繕製之商業發票（Proforma Invoice）填寫進
      口報單，係因該發票記載錯誤造成進口報單短報貨物數量
      ，原告實無過失，被告自不得據以處罰原告。
  (二)被告主張之理由：
    1.查系爭貨物，按關稅法第58條「進口貨物於提領前得申請
      海關存入保稅倉庫‧‧‧。」及該條文93年之修正說明二
      ：「按存入保稅倉庫之進口貨物，實際上已進入國境，該
      貨物僅係處於保稅狀態，如有涉及虛報情事，仍有海關緝
      私條例等相關規定之適用‧‧‧為避免疑義，爰予修正。
      」次按「廠商以D8報單申報進口貨物進儲保稅倉庫或物流
      中心，如涉及虛報情事，即應依海關緝私條例等相關規定
      論處。」財政部關稅總局著有93年10月14日台總政緝字第
      0936001352號函釋在案。原告雖以D8報單申報進口貨物進
      儲保稅倉庫，惟有虛報貨物數量逃漏菸酒稅之情事，為原
      告所不爭，被告依行為時菸酒稅法第19條第6 款、菸酒稅
      稽徵規則第18條第1 項及第25條所為之處分，核屬允洽，
      自應予以維持。又財政部95年7 月14日台財稅字第095045
      36130號函係於本案核發處分書後所發布，自不予引用。
    2.按關稅法第58條之規定：「進口貨物於提領前得申請海關
      存入保稅倉庫‧‧‧。」依其文義，得申請存入保稅倉庫
      之貨物自屬所指之「進口貨物」。次按「進口貨物之申報
      ，由納稅義務人自裝載貨物之運輸工具進口日之翌日起15
      日內，向海關辦理。」為關稅法第16條所明定。系爭貨物
      由原告（納稅義務人）委由報關業者自裝載貨物之船舶進
      口日之翌日起15日內，於94年1 月10日以報單第AE/93/70
      78/0040 號向被告依關稅法第16條規定辦理申報（進儲保
      稅倉庫）為原告所不爭之事實，準此，系爭貨物即是「進
      口貨物」法理甚明，如「非屬進口貨物」自無須依關稅法
      第16條規定辦理申報。次按「報運貨物進口而有虛報所運
      貨物之名稱、數量者，得視情節輕重，處以所漏進口稅額
      2 倍至5 倍之罰鍰‧‧‧。」為海關緝私條例第37條第1
      項第l 款所明定，系爭貨物有虛報數量之事實，自應有海
      關緝私條例第37條之適用，僅因系爭貨物之進口稅稅率為
      0 ，致無進口稅漏稅額而免罰，惟因逃漏菸酒稅而予論罰
      。又93年關稅法第58條修正後訂明「進口貨物於提領前得
      申請海關存入保稅倉庫‧‧‧。」故始有進儲保稅倉庫之
      保稅貨物（即進口貨物）如有虛報之處罰情事，故93年關
      稅法第58條修正前，如有涉及虛報情事海關從未依海關緝
      私條例第37條有關報運貨物進口虛報貨名、數量等情事之
      處分。原告所訴理由，曲解法令，自無可取。系爭貨物係
      屬進口貨物，因其有虛報數量之事實，故依法論罰，洵無
      不合。
    3.按「進出口貨物如有私運或其他違法漏稅情事，依海關緝
      私條例及其他有關法律之規定處理。」為關稅法第94條所
      明定。另按「納稅義務人有短報或漏報應稅數量者，．除
      補徵菸酒稅‧‧‧外，按補徵金額處1 倍至3 倍之罰鍰」
      「進口菸酒之納稅義務人，應於菸酒進口時，向海關申報
      繳納菸酒稅‧‧‧。」「國外進口之應稅菸酒…其逃漏菸
      酒稅…由海關依本法有關規定補徵稅款及處罰‧‧‧。」
      為菸酒稅法第19條第6 款、菸酒稅稽徵規則第18條第1 項
      及第25條所明定。準此，系爭貨物有虛報數量之事實，現
      行法令已有規範，自足為執行之法據，被告訴稱之法條及
      罰則中有無明文應無探究之必要。原告將關稅法第58條93
      年修正說明二視為行政命令亦有謬誤，按法條之修正說明
      或解釋旨在闡明法條之真意，使條文規定得為適當之應用
      ，況被告係依關稅法第58條規定論處，非如原告所訴依行
      政命令擴大其適用範圍之論處。另財政部關稅總局台總政
      緝字第0936001352號函釋係被告之上級機關對被告之行政
      提示，而非本件處罰之之法律依據，原告所訴顯不足採。
    理  由
一、原告起訴後，被告代表人已變更為丘欣，業經具狀聲明承受
    訴訟，核無不合，應予准許；又本件係經最高行政法院廢棄
    發回，依行政訴訟法第260 條第3 項規定，應以最高行政法
    院所為廢棄理由之法律上判斷為本院判決基礎，合先敘明。
二、按「納稅義務人有下列逃漏菸酒稅及菸品健康福利捐情形之
    一者，除補徵菸酒稅及菸品健康福利捐外，按補徵金額處1
    倍至3 倍之罰鍰：‧‧‧六、短報或漏報應稅數量者。‧‧
    ‧」為菸酒稅法第19條第6 款所明定。該條屬漏稅行為之處
    罰，參諸司法院釋字第337 號解釋意旨，須納稅義務人有短
    報或漏報應稅之菸酒數量，並因而逃漏菸酒稅款者，始得據
    以補徵菸酒稅及處罰。又「（第1 項）經營銷售貨物予入出
    境旅客之業者，得向海關申請登記為免稅商店。（第2 項）
    免稅商店進儲供銷售之保稅貨物，在規定期間內銷售予旅客
    ，原貨攜運出口者，免稅。（第3 項）免稅商店之保稅貨物
    ，應存儲於專供存儲免稅商店銷售貨物之保稅倉庫。」「菸
    酒有下列情形之一者，免徵菸酒稅︰．．．二、運銷國外者
    。．．．四、旅客自國外隨身攜帶之自用菸酒或調岸船員攜
    帶自用菸酒，未超過政府規定之限量者。」分別為關稅法第
    61條第1 項、第2 項、第3 項及菸酒稅法第5 條第2 款、第
    4 款所明定。另依關稅法第61條第4 項規定授權訂定之行為
    時免稅商店設置管理辦法第8 條第1 項第4 款、第2 項及第
    21條復分別規定：「免稅商店銷售貨物予出境或過境旅客，
    其免稅範圍依下列規定辦理：．．．四、菸酒稅部分：依菸
    酒稅法第5 條第2 款規定，免徵菸酒稅。．．．（第2 項）
    免稅商店銷售貨物予入境旅客，視同自國外採購攜帶入境，
    俟入境通關時，依入境旅客攜帶行李物品報驗稅放辦法辦理
    ，如超過免稅限額，除課徵關稅外，應依法代徵貨物稅、菸
    酒稅、菸品健康福利捐及營業稅。」「免稅商店之保稅貨物
    ，其存儲期限以2 年為限，屆期仍未售出，應退運出口，或
    自期限屆滿之翌日起30日內，辦理補稅銷帳。」查所謂保稅
    乃政府為保障關稅等進口稅捐之徵收，規定由納稅義務人提
    出確實之擔保或其他海關易於控制監督方式，而暫時免除或
    延緩納稅之義務；而依上述規定，依免稅商店設置管理辦法
    設置之免稅商店申報進儲保稅倉庫之菸酒，因若出售予出境
    或過境旅客係免徵菸酒稅，若銷售予入境旅客亦視同旅客自
    國外採購攜帶入境，須該等菸酒未依限辦理退運出口，始生
    菸酒稅等相關進口稅捐之補徵；故此等由免稅商店申報進儲
    保稅倉庫之菸酒，於向海關申報時係不依菸酒稅法課徵菸酒
    稅，是其申報之菸酒縱數量有短漏報情事，若該短漏報之數
    量，經海關准依其實到貨物更正報單及帳載資料予以列為保
    稅之菸酒者，則該等菸酒除嗣後有上述逾期未退運而應補徵
    之情事外，尚無逃漏菸酒稅情事；是免稅商店申報進儲保稅
    倉庫之菸酒，尚難僅因其於報運時有短漏報數量情事，即當
    然謂其成立菸酒稅法第19條第6 款規定之違章。而財政部95
    年7 月14日台財稅字第09504536130 號函：「廠商以D8報單
    申報進口貨物進儲保稅倉庫或物流中心，涉及海關緝私條例
    第37條第1 項各款所規定之虛報情事，如海關准依其實到貨
    物更正報單及帳載資料後，仍予列為保稅之貨物者，可比照
    本部95年5 月23日台財稅字第09504520350 號函規定，免予
    補徵營業稅、貨物稅、菸酒稅、菸品健康福利捐及處罰。」
    性質上乃闡明法規原意之釋示，依上開所述，核與相關法規
    規定意旨相符，故於尚未確定之本件自有其適用。
三、查原告於94年1 月10日向被告報運進口法國產製〝OTARD 〞
    COGNAC酒乙批（報單第AE/93/7078/0040 號），並以D8申報
    進儲保稅倉庫，報單第4 項及第5 項貨物原申報數量為72及
    84公升（360BOT及240BOT），惟經查驗結果，來貨實際數量
    為144 及168 公升（720BOT及480BOT）之事實，有進口報單
    在原處分卷可稽，且為原告所不爭執，堪認為真實。原告雖
    主張其為免稅商店，本案進儲保稅倉庫之貨物非屬「進口貨
    物」，尚未進入通關程序中真正進口（提貨至國內課稅區○
    ○○○○段，原告之申報數量縱有不符，尚非屬「應繳稅之
    應稅數量」，不應依菸酒稅法第19條第6 款規定處罰；縱原
    告有虛報數量之情事，然被告已准予其依實到貨物更正報單
    及帳載資料，並予以列為保稅貨物，依財政部95年7 月14日
    台財稅字第09504536130 號函意旨，自可比照財政部95年5
    月23日台財稅字第09504520350 號函規定，免予補徵營業稅
    、貨物稅、菸酒稅云云。惟查：
  (一)現行關稅法第58條規定：「進口貨物於提領前得申請海關存
    入保稅倉庫。在規定存倉期間內，原貨出口或重整後出口者
    ，免稅。」依93年5 月5 日修正關稅法第58條之立法理由說
    明二：「按存入保稅倉庫之進口貨物，實際上已進入國境，
    該貨物僅係處於保稅狀態，如有涉及虛報情事，仍有海關緝
    私條例等相關規定之適用。惟因現行條文第1 項『在報關進
    口前』之規定，恐有存入保稅倉庫之貨物係未進口，其涉及
    虛報情事者，不能依海關緝私條例相關規定論處之誤認風險
    ，為避免疑義，爰予修正。」可見立法原意即為「存入保稅
    倉庫之進口貨物，實際上已進入國境」，93年5 月5 日修正
    關稅法第58條係為確認該原意，避免造成「存入保稅倉庫之
    貨物係未進口，其涉及虛報情事者，不能依海關緝私條例規
    定論處」之誤解，此與原告使用G1或D8何種報單報關格式無
    涉，亦與營業稅法對進口貨物之定義無關，系爭貨物應屬已
    進口貨物。
  (二)菸酒稅法第1 條規定：「本法規定之菸酒，不論在國內產製
    或自國外進口，應依本法規定徵收菸酒稅。」第3 條規定：
    「菸酒稅於菸酒出廠或進口時徵收之。」系爭貨物既已進口
    ，依法應徵酒稅，即屬應稅貨物，雖係存入保稅倉庫，僅為
    暫時免除或延緩納稅之義務，原告短報應稅數量，自有逃漏
    酒稅之情事。至於免稅商店「申報進儲」保稅倉庫之菸酒，
    嗣後若出售予出境或過境旅客係免徵菸酒稅，若銷售予入境
    旅客亦視同旅客自國外採購攜帶入境，須該等菸酒未依限辦
    理退運出口，始生菸酒稅等相關進口稅捐之補徵，係就未短
    報應稅數量之通常情況者而言，亦即其係就已申報之應稅數
    量所為處置，而短報部分（未申報）即無從依該規定辦理，
    不能混為一談，尤無據以主張短報系爭貨物應稅數量，未發
    生逃漏酒稅之可言。
  (三)原告另主張縱有虛報數量之情事，被告亦已准予其依實到貨
    物更正報單及帳載資料，並予以列為保稅貨物，為被告所否
    認（見本院卷60頁）。經核原處分卷附本件進口報單，其「
    海關簽註事項」欄內僅記載，報單第3 、4 項貨物之單價奉
    准更正，並無系爭貨物（報單第4 、5 項）申報數量准予更
    正之字樣，而報單第1 頁背面亦僅有更正單價費收訖章，此
    外原告未能舉證以實其說，自難認其虛報數量業經被告准予
    更正。原告既有短報應稅數量，逃漏酒稅之情事，被告依菸
    酒稅法第19條第6 款規定，處以補徵漏稅金額1 倍之罰鍰計
    28,800元，要無不合。
  (四)按進口人自國外報運貨物進口，有據實申報所運貨物之名稱
    、品質、規格、產地等之義務。原告經營免稅商店，申報進
    儲保稅倉庫之進口貨物，尤應注意事先查證確認來貨應申報
    事項以為誠實申報，其未注意致短報系爭貨物應稅數量，縱
    所稱係依國外廠商記載有誤之商業發票填寫進口報單屬實，
    亦難謂無過失，自不得主張免責。
四、綜上所述原告主張均無可採。從而原處分及訴願決定均無違
    誤，原告仍執前詞聲請撤銷，為無理由，爰不經言詞辯論予
    以駁回（本件適用簡易訴訟程序）。
據上論結，本件原告之訴為無理由，爰依行政訴訟法第233 條第
1項、第98條第1 項前段，判決如主文。
中    華    民    國    97    年    2     月    5     日
                    臺北高等行政法院第三庭
                                    法  官  楊  莉  莉
上為正本係照原本作成。
本件以訴訟事件所涉及之法律見解具有原則性者為限，始得於本
判決送達後20日內向本院提出上訴狀並表明上訴理由，如已於本
判決宣示後送達前提起上訴者，應於判決送達後20日內補具上訴
理由（均按他造人數附繕本），且經最高行政法院許可後方得上
訴。
中    華    民    國    97    年    2     月    5     日
                                    書記官  劉  道  文


司法院資訊處製作；財團法人民間司法改革基金會備份。
